【裁判字號】    88,交易,473
【裁判日期】    890105
【裁判案由】    過失傷害
【裁判全文】
臺灣板橋地方法院刑事判決                        八十八年度交易字第四七三號
    公  訴  人  臺灣板橋地方法院檢察署檢察官
    被      告  甲○○
右列被告因過失傷害案件，經檢察官提起公訴（八十七年度偵字第一六六四○號），
本院判決如左：
    主  文
甲○○從事業務之人，因業務上之過失傷害人致重傷，處有期徒刑陸月，如易科罰金
，以參佰元折算壹日。
    事  實
一、甲○○係臺北縣板橋市○○路○段三八巷二００弄十二號群藝室內設計工程有限
    公司之工廠操作員，為從事業務之人，於民國八十七年四月二十五日下午一時三
    十五分許，上址操作鋸木機裁截木材時，應注意鋸木機鄰近狀況，以避免不慎傷
    及他人，而依當時之情形，並無不能注意之情事，適有學徒乙○○擺放木料於鋸
    木機上，甲○○竟疏於注意，不慎貿然按下鋸木機開關，致乙○○右手腕遭鋸木
    機截斷，而受有右手功能毀敗之重傷害。
二、案經乙○○訴請台灣板橋地方法院檢察署檢察官偵查起訴。
    理  由
一、訊據被告甲○○矢口否認有過失傷害犯行，辯稱，係告訴人乙○○突然將手伸進
    去，伊無從防範云云。惟查：前開事實業據告訴人乙○○指訴甚詳，並有照片三
    張及診斷證明書二份附卷可稽。被告為操作員，自知悉鋸木機在操作時有相當之
    危險性，應特別注意機器四周狀況，而被告復知悉告訴人也在現場，則於每次鋸
    木鋸時，自應注意機器週遭之狀況，以避免危險之發生，茍被告能特別注意，應
    不致發生此意外，而依當時之情形，並無不能注意之情事，竟疏於注意以致肇事
    ，顯有過失，而其過失行為與告訴人所受重傷害之間，有相當因果關係，故而，
    事證明確，被告犯行應堪認定。
二、核被告所為，係犯刑法第二百八十四條第二項後段之業務過失致重傷罪。審酌被
    告之素行、過失程度、所生危害、犯罪後態度及尚未與告訴人達成和解等一切情
    狀，量處如主文所示之刑，並諭知易科罰金知折算標準。
三、據上論斷，應依刑事訴訟法第二百九十九條第一項前段、刑法第二百八十四條第
    二項後段、第四十一條、罰金罰鍰提高標準條例第一條前段、第二條，判決如主
    文。
本案經檢察官王屏夏到庭執行職務
中      華      民      國      八十九      年    一    月      五      日
                                    臺灣板橋地方法院刑事六庭
                                        法  官  曾  正  龍
右正本證明與原本無異。
如不服本判決，應於判決送達後十日內向本院提出上訴狀 。
                                        書記官  吳  玉  華
中      華      民      國      八十九      年    一    月    三十一    日
附錄法條
刑法第二百八十四條
因過失傷害人者，處六月以下有期徒刑、拘役或五百元以下罰金。致重傷者，處一年
以下有期徒刑、拘役或五百元下罰金。
從事業務之人，因業務上之過失傷害人者，處一年以下有期徒刑、拘役或一千元以下
罰金。致重傷者，處三年以下有期徒刑、拘役或二千元以下罰金。


司法院資訊處製作；財團法人民間司法改革基金會備份。
